【裁判字號】    98,中簡上,682
【裁判日期】    980825
【裁判案由】    詐欺
【裁判全文】
臺灣臺中地方法院刑事判決           98年度中簡上字第682號
上 訴 人即
被      告  甲○○
上列上訴人因詐欺案件，不服本院九十八年度中簡字第一六一四
號中華民國九十八年五月二十七日第一審簡易判決（聲請簡易判
決處刑案號：臺灣臺中地方法院檢察署九十八年度偵字第四四○
五號）提起上訴，本院管轄之第二審合議庭判決如下：
    主    文
上訴駁回。
甲○○緩刑參年。
    事實及理由
一、本案經本院審理結果，認第一審簡易判決認事用法及量刑均
    無不當，應予維持，並除證據欄茲補充「被告於本院審理時
    之自白」外，餘均引用第一審刑事簡易判決書記載之事實、
    證據及理由。
二、上訴意旨略以：上訴人即被告甲○○（下稱被告）也是受害
    者，原約定交付帳戶之代價新臺幣（下同）一萬五千元並未
    拿到，且目前待業中，請求從輕量刑，給與自新之機會云云
    。
三、惟查：
（一）按關於刑之量定，係實體法上賦予法院得為自由裁量之事
      項，苟已斟酌刑法第五十七條各款所列情狀，而未逾越法
      定刑度，或濫用其權限，即不得任意指摘為違法（最高法
      院七十二年度臺上字第六六九六號、七十五年度臺上字第
      七Ｏ三三號判例、九十五年度臺上字第七三一五號、第七
      三六四號判決均可參照）。且在同一犯罪事實與情節，如
      別無其他加重或減輕之原因，下級審法院量定之刑，亦無
      過重或失輕之不當情形，則上級審法院對下級審法院之職
      權行使，原則上應予尊重（最高法院八十五年度臺上字第
      二四四六號判決參照）。
（二）被告所犯之刑法第三十條第一項、第三百三十九條第一項
      之幫助詐欺取財罪，其法定刑為「五年以下有期徒刑、拘
      役或科或併科一千元以下罰金」，並得依同法第三十條第
      二項之規定減輕其刑，而原審已依刑事訴訟法第四百五十
      四條第二項詳細記載認定之犯罪事實、證據及應適用之法
      條，顯已審酌被告之幫助詐欺取財犯行，對被害人所造成
      之損害等一切情狀，而於法定刑度內量處被告拘役四十五
      日，並諭知易科罰金之折算標準，其認事用法及量刑，均
      無何違法失當之處，本件上訴請求從輕量刑，並無理由，
      應將其上訴駁回。
四、又查被告前未曾受有期徒刑以上刑之宣告，有臺灣臺中地方
    法院檢察署刑案資料查註紀錄表及臺灣高等法院被告前案紀
    錄表各一件在卷可稽，其因一時貪圖私利致罹律法，且犯後
    已與被害人達成民事和解，賠償被害人之損失，被害人乙○
    ○亦具狀表明不再訴追及寬宥被告之意，有卷附呈報狀一紙
    在卷可參，而被告經此偵、審程序之教訓及刑之諭知，當知
    所警惕，信無再犯之虞，本院以為所宣告之刑以暫不執行為
    適當，爰併宣告緩刑三年。
據上論斷，應依刑事訴訟法第四百五十五條之一第三項、第三百
六十四條、第三百七十三條、第三百六十八條，刑法第七十四條
第一款，判決如主文。
中    華    民    國    98    年    8     月    25    日
             刑事第七庭    審判長法  官  陳慧珊
                                 法  官  丁智慧
                                 法  官  林慶郎
以上正本證明與原本無異
不得上訴
                                 書記官  黃士益
中    華    民    國    98    年    8     月    25    日
附錄本案論罪科刑法條全文：
 中華民國刑法第339條
（普通詐欺罪）
意圖為自己或第三人不法之所有，以詐術使人將本人或第三人之
物交付者，處5年以下有期徒刑、拘役或科或併科1千元以下罰金
。
以前項方法得財產上不法之利益或使第三人得之者，亦同。
前二項之未遂犯罰之。


司法院資訊處製作；財團法人民間司法改革基金會備份。
